臺灣高雄地方法院刑事判決　　　　　　　94年度訴字第3119號
公　訴　人　臺灣高雄地方法院檢察署檢察官
被　　　告　甲○○
上列被告因違反毒品危害防制條例案件，經檢察官提起公訴（94
年度毒偵字第5285號），本院準備程序進行中，因被告就被訴事
實為有罪之陳述，經本院告知簡式審判程序意旨，並聽取公訴人
及被告之意見後，本院合議庭裁定由受命法官獨任依簡式審判程
序審理，判決如下：
    主  文
甲○○施用第一級毒品，累犯，處有期徒刑壹年貳月。
    事  實
一、甲○○前自民國 (下同)85 年9 月間某日起至88年10月21日
    止（不含受公權力拘束之時間），連續施用第二級毒品甲基
    安非他命多次，經本院於87年6 月2 日以87年度訴緝字第11
    7 號裁定送勒戒處所觀察、勒戒後，認有繼續施用毒品之傾
    向，再於同年6 月18日裁定令入戒治處所強制戒治1 年，同
    年11月23日裁定停止戒治，所餘期間付保護管束，復因被告
    於前開保護管束期間，違反保護管束應遵守事項情節重大，
    再經本院撤銷停止戒治令入戒治處所施以強制戒治，於89
    年5 月26日強制戒治期滿，並經本院判決免刑確定；復於92
    年間，因施用毒品案件，經臺灣高雄地方法院檢察署檢察官
    聲請簡易判決處刑及強制戒治，依本院92年毒聲字第1013號
    裁定令入戒治處所施以強制戒治，於92年8 月21日停止戒治
    付保護管束 (繼續執行徒刑)， 於93年3 月25日保護管束期
    滿未經撤銷視為強制戒治期滿，聲請簡易判決處刑部分則經
    本院於92年5 月23日以92年度訴字第1334號判決判處有期徒
    刑1 年確定。另甲○○於91年間，因違反毒品危害防制條例
    案件，經本院以91年度訴字第474 號判決分別判處有期徒刑
    1 年2 月、8 月，並定應執行有期徒刑1 年8 月確定，於93
    年9 月2 日執行完畢。詎其仍不知悔改，明知海洛因係毒品
    危害防制條例第2 條第2 項第1 款所明定之第一級毒品，不
    得施用、持有，竟仍於前開強制戒治期滿釋放後5 年內，基
    於施用第一級毒品海洛因之犯意，於94年5 月31日10時許，
    在台南市工作地點宿舍內，以將海洛因加水稀釋後用針筒注
    射體內之方式，施用第一級毒品海洛因1 次，嗣於94年6 月
    1 日上午10時2 分許，甲○○因保護管束期間定期至臺灣高
    雄地方法院檢察署觀護室採尿，其尿液送驗呈嗎啡陽性反應
    ，而查悉上情。
三、案經臺灣高雄地方法院檢察署檢察官自動檢舉偵查起訴。
    理  由
一、本件被告甲○○係犯毒品危害防制條例第10條第1 項之施用
    第一級毒品罪，其法定刑為死刑、無期徒刑、最輕本刑為3
    年以上有期徒刑以外之罪，於準備程序進行中，被告就被訴
    事實為有罪之陳述，由受命法官告知簡式審判程序之要旨並
    聽取其與公訴人之意見，經被告同意適用簡式審判程序後，
    本院亦認無不得或不宜改依簡式審判程序進行之處，爰依刑
    事訴訟法第273 條之1 第1 項、第284 條之1 規定，本院合
    議庭裁定裁定本件由受命法官獨任進行簡式審判程序，合先
    敘明。
二、上揭事實，業據被告甲○○坦承不諱，並有台灣檢驗科技股
    份有限公司94年6 月16日出具之編號KＺ000000000000號濫用
    藥物尿液檢驗報告 (檢體編號0000000)、臺灣高雄地方法院
    檢察署受保護管束人 (被告)尿 液檢體監管紀錄表 (檢體編
    號0000000)各1 份在卷可稽，足見被告之自白與事實相符，
    堪予採信。另查，被告前自85年9 月間某日起至88年10月21
    日止（不含受公權力拘束之時間），連續施用第二級毒品甲
    基安非他命多次，經本院於87年6 月2 日以87年度訴緝字第
    117 號裁定送勒戒處所觀察、勒戒後，認有繼續施用毒品之
    傾向，再於同年6 月18日裁定令入戒治處所強制戒治1 年，
    同年11月23日裁定停止戒治，所餘期間付保護管束，復因被
    告於前開保護管束期間，違反保護管束應遵守事項情節重大
    ，再經本院撤銷停止戒治令入戒治處所施以強制戒治，於89
    年5 月26日強制戒治期滿，並經本院判決免刑確定；復於92
    年間，因施用毒品案件，經依本院92年毒聲字第1013號裁定
    令入戒治處所施以強制戒治，於92年8 月21日停止戒治付保
    護管束 (繼續執行徒刑)， 於93年3 月25日保護管束期滿未
    經撤銷視為強制戒治期滿，此有臺灣高等法院被告前案紀錄
    表、臺灣高等法院在監在押全國紀錄表各一份附卷可參，足
    認被告確於前開強制戒治執行完畢釋放後5年內再犯毒品危
    害防制條例第10條第1項施用第一級毒品海洛因之罪。職是
    ，本件事證明確，被告犯行洵堪認定，自應依法論科。
三、查海洛因係毒品危害防制條例第2 條第2 項第1 款所定之第
    1 級毒品，依法不得持有、施用。核被告甲○○所為，係犯
    毒品危害防制條例第10條第1 項之施用第一級毒品罪，其施
    用第一級毒品海洛因前之持有海洛因之低度行為，應為施用
    之高度行為所吸收，不另論罪。又被告前於91年間，因違反
    毒品危害防制條例案件，經本院以91年度訴字第474 號判決
    分別判處有期徒刑1 年2 月、8 月，並定應執行有期徒刑1
    年8 月確定，於93年9 月2 日執行完畢，此有臺灣高等法院
    被告前案紀錄表、臺灣高等法院在監在押全國紀錄表及臺灣
    高雄地方法院檢察署檢察官執行指揮書 (甲)91 年執緝岸字
    第1912號、92年戒執更一岸字第161號 (影本)各1份附卷足
    參，其於5年內再犯本件有期徒刑以上之罪，應依刑法第47
    條規定論以累犯，並加重其刑。爰審酌被告前因施用毒品案
    件，屢經觀察勒戒、強制戒治及法院科刑判決後，竟再為
    本件施用毒品犯行，足見其惡習已深，且戒絕毒癮之意志不
    堅，未能體悟施用毒品對自己、家人造成之傷害及社會之負
    擔，自屬可議；惟念其於犯後態度良好，並能坦承犯行及施
    用毒品本質上係屬戕害自身健康之行為，尚未直接危害他人
    ，反社會性之程度應屬較低等一切情狀，量處如主文所示之
    刑，以資懲儆。
據上論斷，應依刑事訴訟法第273 條之1 第1 項、284 條之1 、
第299 條第1 項前段，毒品危害防制條例第10條第1 項、刑法第
11條前段、第47 條，判決如主文。
中　　華　　民　　國　　94　　年　　10　　月　　7 　　日
                            刑事第九庭法  官  陳建和
右正本證明與原本無異。
如不服本判決，應於收受送達後10日內向本院提出上訴書狀。
中　　華　　民　　國　　94　　年　　10　　月　　7 　　日
                                      書記官  林慧君
附錄本判決論罪科刑之法條：
毒品危害防制條例第10條
施用第一級毒品者，處六月以上五年以下有期徒刑。
施用第二級毒品者，處三年以下有期徒刑。
